【裁判字號】    98,破,29
【裁判日期】    990226
【裁判案由】    宣告破產
【裁判全文】
臺灣桃園地方法院民事裁定                98年度破字第29號
聲  請  人  甲○○（即家揚投資興業股份有限公司之清算人）
上列聲請人聲請宣告家揚投資興業股份有限公司破產事件，本院
裁定如下：
    主  文
聲請駁回。
聲請程序費用由聲請人負擔。
    理  由
一、本件聲請意旨略以：聲請人係家揚投資興業股份有限公司（
    下稱家揚公司）之清算人（前經本院以98年度司字第189 號
    准予備查），就任後經催告債權人陳報債權及檢查家揚公司
    之資產結果，家揚公司之負債為新臺幣（下同）94,160,514
    元，然已無足夠資產可供清償負債，爰依公司法第334 條準
    用第89條第1 項及破產法第57條、第62條之規定，聲請宣告
    家揚公司破產等語。
二、按破產，對債務人不能清償債務者，宣告之；破產宣告時屬
    於破產人之一切財產，及將來行使之財產請求權，破產宣告
    後，破產終結前，破產人所取得之財產，為破產財團；財團
    費用及財團債務，應先於破產債權，隨時由破產財團清償之
    ，破產法第57條、第82條第1 項及第97條分別定有明文。又
    破產程序乃於債務人不能清償其債務時，為使多數債權人獲
    得平等滿足，並兼顧債務人之利益，而就債務人之總財產，
    由法院參與之一般強制執行程序之謂。法院就破產之聲請，
    依職權為必要之調查，如債務人確係無財產，則破產財團不
    能構成，即無從依破產程序清理債務，參照破產法第148 條
    規定之旨趣，自應依同法第63條之規定，以裁定駁回其聲請
    （司法院院字第1505號解釋意旨參照）。故聲請宣告破產事
    件需破產人之財產扣除有別除權、財團債務及財團費用後，
    尚有餘額可供債權人分配，方有宣告破產之實益；若構成破
    產財團之債務人財產，明顯不足清償破產財團費用及財團債
    務時，將徒增破產程序並浪費相關費用，無助於債權人與債
    務人，自應認其聲請宣告破產為無實益，以裁定駁回其破產
    宣告之聲請。
三、經查，聲請人主張家揚公司現無任何資產，而負債總額則為
    94,160,514元等情，有聲請人所提出之家揚公司資產負債表
    、債權人清冊、93年度未分配盈餘申報更正核定通知書、93
    年度營利事業所得稅未分配盈餘核定稅額繳款書、借款明細
    分類帳等在卷可稽，顯見家揚公司之資產確已不足以清償破
    產財團費用及財團債務，苟准予宣告破產，僅徒增支付破產
    管理人之報酬及破產程序所須之各項費用，且亦不能達清理
    債務使債權人平等受償之破產制度立法目的，自無聲請破產
    之必要，揆諸前開規定及說明，本件聲請宣告破產，為無實
    益，亦無理由，不應准許。
四、依破產法第5 條、民事訴訟法第95條、第78條，裁定如主文
    。
中    華    民    國    99    年     2    月    26    日
                  民事第一庭  法  官  陳振嘉
上列正本證明與原本無異。
如對本裁定抗告須於裁定送達後10日內向本院提出抗告狀，並應
繳納抗告裁判費新臺幣1,000 元。
中    華    民    國    99    年    3     月    1     日
                              書記官  谷貞豫

司法院資訊處製作；財團法人民間司法改革基金會備份。
